臺灣高雄地方法院民事裁定
110年度消債清字第308號

聲  請  人  周美貴  
0000000000000000

上列當事人因消費者債務清理事件聲請清算，本院裁定如下：
    主  文
聲請人周美貴自中華民國一一一年五月十一日下午四時起開始清
算程序。
命司法事務官進行本件清算程序。
    理  由
一、按債務人不能清償債務或有不能清償之虞者，得依本條例所
     定更生或清算程序，清理其債務；債務人於法院裁定開始
    更生程序或許可和解或宣告破產前，得向法院聲請清算；法
    院開始清算程序之裁定，應載明其年、月、日、時，並即時
    發生效力；法院開始更生或清算程序後，得命司法事務官進
    行更生或清算程序，必要時得選任律師、會計師或其他適當
    之自然人或法人1人為監督人或管理人，消費者債務清理條
    例（下稱消債條例）第3條、第80條前段、第83條第1項、第
    16條第1項分別定有明文。
二、聲請意旨略以：伊有不能清償債務情事，前向苓雅區調解委
    員會聲請調解債務清償方案，惟調解不成立。伊又未經法院
    裁定開始更生程序或許可和解或宣告破產，爰聲請清算等語
    。
三、經查：
  ㈠聲請人前向高雄市苓雅區調解委員會聲請調解債務清償方案
    ，於110年4月28日調解不成立，聲請人於110年12月23日具
    狀聲請清算等情，有調解不成立證明書（卷第13頁）附卷可
    稽，堪信為真實。
  ㈡聲請人於108年度至110年度均無申報所得，名下有未設抵押
    權之共有土地1筆（應有部分4分之1），現值約新臺幣（下
    同）14,000元，並有郵局存款3,001元；又聲請人自陳無業
    ，由子女蔡子漳（亦向本院聲請清算程序，經本院以110年
    度消債清字第302號受理在案）、蔡明虔（曾向本院聲請清
    算程序，經本院以105年度消債清字第75號裁定開始清算程
    序，嗣經本院以107年度消債聲免字第31號裁定免責）、蔡
    明桀每月各給付4,000元扶養費維持生活，前於102年2月6日
    領取勞保老年給付528,306元，未領取其他補助或給付等情
    ，有108年至109年綜合所得稅各類所得資料清單及財產歸屬
    資料清單（卷第14頁、第21至22頁）、110年稅務電子閘門
    財產所得調件明細表（卷第114頁）、財產及收入狀況說明
    書（卷第5至7頁）、債權人清冊（卷第9頁）、戶籍謄本（
    卷第12頁）、勞工保險被保險人投保資料表（卷第26頁）、
    個人商業保險查詢結果表（卷第19至20頁）、財團法人金融
    聯合徵信中心前置協商專用債權人清冊（卷第58至60頁）、
    信用報告（卷第56至57頁）、社會補助查詢表（卷第80至82
    頁）、租金補助查詢表（卷第79頁）、勞動部勞動力發展署
    高屏澎東分署函（卷第74頁）、勞動部勞工保險局函（卷第
    73頁、第104頁）、勞保局已領老年給付證明（卷第66頁）
    、鳳山地政事務所函（卷第75至78頁）、土地登記謄本（卷
    第67頁）、健保投保紀錄（卷第65頁）、存簿暨客戶歷史交
    易清單（卷第15頁、第68至71頁）、資助切結書（卷第23至
    25頁）等附卷可參。依聲請人上述工作、收入情形，聲請人
    僅有子女每月給付之扶養費共12,000元（計算式：4,000×3＝
    12,000），可供運用。
  ㈢關於聲請人個人日常必要支出部分，聲請人主張每月支出12,
    000元（無房屋租金）乙情。按債務人必要生活費用，以最
    近1年衛生福利部或直轄市政府所公告當地區每人每月最低
    生活費1.2倍定之，消債條例第64條之2第1項定有明文。本
    院參酌衛福部社會司所公告111年度高雄市最低生活費為14,
    419元，1.2倍即17,303元。又聲請人陳稱與子女一同租屋居
    住，租金由子女負擔，其無房屋費用支出，故於計算聲請人
    個人每月必要生活費時，應扣除房租支出所佔比例（約為24
    .36％）以13,088元為限【計算式：17,303×（1－24.36%）＝13
    ,088】，而聲請人主張每月必要支出約12,000元，未逾此金
    額，尚屬合理，應予採計。
  ㈣綜上所述，聲請人每月有扶養費收入12,000元，扣除必要生
    活費12,000元後，已無剩餘，難以清償債務2,518,000元（
    見卷第9頁債權人清冊），堪認聲請人確有不能清償債務之
    情事。從而，聲請人向本院聲請清算，應予准許，並命司法
    事務官進行本件清算程序。
四、依消債條例第11條第1 項、第83條第1 項、第16條第1 項，
    裁定如主文。
中　　華　　民　　國　　111 　年　　5 　　月　　11　　日
              　　民事庭　　  法　官　李育信
以上正本係照原本作成。
本裁定不得抗告。
中　　華　　民　　國　　111 　年　　5 　　月　　11　　日
  　                          書記官　何福添